# 企业合并中合并差额的总结

提问人：tpatw 时间：2013-11-19 14:24:26
自己总结，欢迎大家讨论 企业合并中合并差额的处理： 非同一控制下 合并成本>被购买方可辨认净资产公允价值合并成本<被购买方可辨认净资产公允价值 控股合并在合并报表中确认商誉在合并报表中记入“营业外收入”
吸收合并在个别报表中确认商誉在个别报表中记入“营业外收入”
同一控制下 合并成本>被购买方帐面净资产价值合并成本<被购买方帐面净资产价值 控股合并合并报表中：“股本×持股比例-支付的价款”的差额，依次冲减资本公积，盈余公积，未分配利润 合并报表中：自合并方的资本公积转入留存收益合并报表中：“股本×持股比例-支付的价款”的差额，依次冲减资本公积，盈余公积，未分配利润 合并报表中：自合并方的资本公积转入留存收益吸收合并在个别报表中：依次调整资本公积、盈余公积和未分配利润

回答人：chenyiwei
1 、非同一控制下合并中，“被购买方净资产公允价值”应改为“被购买方可辨认净资产公允价值”；同一控制下合并中，“被购买方净资产公允价值”应改为“被购买方净资产账面价值（在最终控制方合并报表层面的账面价值）”。 2 、在同一控制下合并中，在合并报表中的调整可分为两部分：一是合并成本（合并对价的账面价值）与取得被合并方帐面净资产份额之间的差额依次调整资本公积、盈余公积、未分配利润（这一点与合并方个别报表层面的处理原则一致）；二是按照被合并方留存收益中对应于所取得股权比例的份额从资本公积转入留存收益。